【裁判字號】    95,上訴,450
【裁判日期】    950413
【裁判案由】    毒品危害防制條例
【裁判全文】
臺灣高等法院刑事判決                 95年度上訴字第450號
上  訴  人
即  被  告  甲○○
上列上訴人因毒品危害防制條例案件，不服臺灣基隆地方法院94
年度訴字第964號，中華民國94年12月5日第一審判決（起訴案號
：臺灣基隆地方法院檢察署94年度毒偵字第2165號），提起上訴
，嗣經本院合議庭裁定改採簡式審判程序審理，本院判決如下：
    主  文
上訴駁回。
甲○○緩刑伍年。
    事  實
一、甲○○前於民國92年間因施用毒品案件，經法院裁定送觀察
    、勒戒結果無繼續施用傾向，臺灣基隆地方法院檢察署檢察
    官於93年2月23日以93毒偵緝字第14號不起訴處分確定。詎
    仍不知戒絕，於前開不起訴處分後5年內，猶基於概括之犯
    意，自94年8月5日起至同年月10日止，連續在其基隆市○○
    區○○街51號3樓住處，因將海洛因放置於原裝有安非他命
    之殘渣袋內，而將之摻於香煙內，同時施用第一、二級毒品
    3次。嗣於同年月10日下午1時10分許，經人指証余明達販賣
    毒品，警方在基隆市○○路34巷內盤查時由余明達附載，併
    遭警帶回調查，於甲○○座位上查獲第一級毒品海洛因1包
    （驗餘淨重0.16公克）。
二、案經基隆市警察局第二分局報請臺灣基隆地方法院檢察署檢
    察官偵查起訴。
    理    由
一、本件被告甲○○所犯非死刑、無期徒刑、最輕本刑為3年以
    上有期徒刑之罪，亦非高等法院管轄第一審案件，其就被訴
    事實為有罪之陳述，經法官告知其簡式審判程序之旨，並聽
    取公訴人及被告之意見後，依刑事訴訟法第273條之1第1項
    之規定，經合議庭裁定進行簡式審判程序，合先敘明。
二、前揭事實業據被告於警詢、原審及本院審理時供承不諱，且
    其經警查獲採尿送台灣尖端先進生技醫藥股份有限公司檢驗
    結果，尿液呈嗎啡及安非他命陽性反應，此有前開公司濫用
    藥物檢驗報告1件在卷可稽，核與被告自白相符，此外，復
    有經送法務部調查局鑑驗確含海洛因成分之毒品1包（驗餘
    淨重0.16公克），扣案足資佐証，並有該局鑑定通知書1件
    在卷可按，乃本案被告同時施用第一、二級毒品海洛因及安
    非他命之事証明確，犯行洵堪認定。
三、核被告所為，係犯毒品危害防制條例第10條第1項之施用第
    一級毒品罪及第10條第2項之施用第二級毒品罪。被告施用
    第一級毒品海洛因、第二級毒品安非他命，其持有第一級毒
    品海洛因、第二級毒品安非他命之低度行為，應為施用毒品
    之高度行為所吸收，不另論罪。本案被告係將第一、二級毒
    品混雜同時施用，並經原審蒞庭檢察官以同時觸犯二不同罪
    名之想像競合犯論告，自應從一重之施用第一級毒品罪論處
    。至被告先後3次施用毒品之犯行，時間緊接，犯罪構成要
    件相同，顯係基於概括犯意反覆為之，自應依連續犯之規定
    論以一罪，並加重其刑。
四、原審以被告罪證明確，適用刑事訴訟法第299條第1項前段，
    刑法第56條、毒品危害防制條例第10條第1、2項，並審酌被
    告犯罪情節、犯罪後態度等一切情狀，量處被告有期徒刑7
    月，並就扣案第一級毒品海洛因1包（驗餘淨重0.16公克）,
    依毒品危害防制條例第18條第1項前段規定宣告沒收銷燬之
    ，經核認事用法尚無違誤，量刑亦屬妥適。被告上訴意旨請
    求從輕量刑云云，惟原審已審酌被告犯罪情狀各節，其量刑
    尚無違反比例原則或有失重之虞，是被告執此上訴為無理由
    ，應予駁回。末查，被告未曾受有期徒刑以上刑之宣告，有
    本院被告前案紀錄表在卷可按，且被告甫滿21歲，年輕識淺
    ，意志力不堅始沾染毒品惡習，於犯後均坦白認錯，頗有悔
    意，現並有正當工作，且已懷孕約20週，即將生產，有被告
    提出之在職證明書及診斷證明書各一紙可憑，本院斟酌上情
    ，認被告經此教訓，應知所警惕，當無再犯之虞，本院認其
    刑之宣告，以暫不執行為適當，爰併予宣告緩刑5年，以勵
    自新。
五、據上論斷，應依刑事訴訟法第368條、第273條之1，刑法第
    74條第1款，判決如主文。
本案經檢察官賴俊雄到庭執行職務。
中    華    民    國    95    年    4    月    13     日
                  刑事第十七庭  審判長法  官  高明哲
                                      法  官  許仕楓
                                      法  官  孫惠琳
以上正本證明與原本無異。
如不服本判決，應於收受送達後十日內向本院提出上訴書狀，其
未敘述上訴之理由者並得於提起上訴後十日內向本院補提理由書
（均須按他造當事人之人數附繕本）。
                                      書記官  魏汝萍
中    華    民    國    95    年    4    月    13     日
附錄：本案論罪科刑法條全文
毒品危害防制條例第10條
施用第一級毒品者，處 6 月以上 5 年以下有期徒刑。
施用第二級毒品者，處 3 年以下有期徒刑。


司法院資訊處製作；財團法人民間司法改革基金會備份。
